【裁判字號】    99,訴,220
【裁判日期】    990527
【裁判案由】    返還買賣價金
【裁判全文】
臺灣桃園地方法院民事判決               99年度訴字第220號
原      告  戊○○
被      告  丙○
訴訟代理人  許明桐律師
被      告  臺灣房屋仲介股份有限公司三民分公司
法定代理人  乙○○
訴訟代理人  丁○○
上列當事人間請求返還買賣價金事件，本院於民國99年5 月13日
辯論終結，判決如下：
    主      文
被告臺灣房屋仲介股份有限公司三民分公司應給付原告新臺幣柒
拾萬元，及自民國九十九年二月十一日起至清償日止按年息百分
之五計算之利息。
原告其餘之訴駁回。
訴訟費用由被告臺灣房屋仲介股份有限公司三民分公司負擔百分
之八十三；餘由原告負擔。
本判決第一項於原告以新臺幣貳拾參萬參仟元供擔保後得假執行
。
原告其餘假執行之聲請駁回。
    事實及理由
壹、程序方面：
    按訴狀送達後，原告不得將原訴變更或追加他訴。但經被告
    之同意者，不在此限，民事訴訟法第255 條第1 項第1 款定
    有明文。查本件原告起訴時聲明：「(一)被告丙○應給付原告
    新台幣（下同）70萬元及自起訴狀繕本送達翌日起至清償日
    止按年息百分之5 計算之利息。(二)被告臺灣房屋仲介股份有
    限公司三民分公司應給付原告14萬元及自起訴狀繕本送達翌
    日起至清償日止按年息百分之5 計算之利息。」而於訴訟進
    行中追加為：「(一)先位聲明：同起訴時之訴之聲明。(二)備位
    聲明：被告臺灣房屋仲介股份有限公司三民分公司應給付原
    告84萬元及自起訴狀繕本送達翌日起至清償日止按年息百分
    之5 計算之利息」，此一訴之追加，業據被告均表同意（見
    卷第101 頁），揆諸首揭規定，應予准許。
貳、實體方面：
一、原告起訴主張：
  (一)原告經由被告臺灣房屋仲介股份有限公司三民分公司（下稱
    台灣房屋公司）以700 萬元，承買被告丙○所有之坐落於桃
    園縣桃園市○○段522 地號土地及同段154 建號之地上建物
    （門牌號碼：桃園縣桃園市○○○街38號）（下合稱系爭房
    地），於民國98年12月13日簽訂不動產買賣契約書在案（下
    稱系爭買賣契約）。然依系爭買賣契約第3條 第1 款，約定
    簽約金為70萬元，並視為第1 期之價金，原告即於98年12月
    15日將第一期價金70萬元及給付被告台灣房屋公司之仲介服
    務費14萬元，合計84萬元，匯入被告台灣房屋公司所指定之
    渣打商業銀行會稽分行帳號00000000000 之帳戶內（下稱渣
    打帳戶）；被告台灣房屋公司再將第1 期價金70萬元交予被
    告丙○收受。
  (二)然原告與被告丙○於購買系爭房地時，即於系爭買賣契約第
    14條其他約定事項第3 項約明：簽訂契約後，甲方（即原告
    ）提出向銀行申貸，如核准額未達560 萬元，經向甲方確認
    其可承受之範圍，則本案繼續履行，但若未達金額為甲方不
    可承受範圍，則本案雙方同意解除買賣契約，乙方已收價金
    原金無息返還甲方，本買賣契約即日不成立，如因甲方個人
    債信問題，造成無法核貸，則不構成解約要件，甲方須以現
    金補足，甲方申貸之核准須於98年12月28日前完成。而原告
    於簽約後，即於98年12月15日親自向台灣土地銀行石門分行
    申請系爭房地貸款事宜，惟該行於98年12月22日及98年12月
    30 日 分以電話及書函表示核貸金額僅320 萬元；而原告又
    另向華南銀行桃園分行申請系爭房地貸款，然該行亦於98年
    12 月25 日、99年1 月8 日分別以電話及書函通知原告，核
    貸金額僅為291 萬元。從而，系爭房地買賣總價700 萬元，
    因原告僅有現款140 萬元，故約定尾款為560 萬元，係向銀
    行辦理貸款支付，然以上述二銀行核貸金額，差額均在240
    萬元以上，原告並無法負擔，遂於98年12月29日及99年1 月
    6 日分別以龍潭郵局520 號存證信函及員樹林郵局2 號存證
    信函通知被告台灣房屋公司及出賣人丙○，表示解除本件買
    賣契約，要求被告台灣房屋公司及丙○返還已收價金70萬元
    及仲介費14萬元，然卻為被告所拒，不願返還上開金額。
  (三)另由系爭買賣契約第14條第3 項約定可知，原告與被告丙○
    協議以原告向銀行提出貸款申請之結果，作為系爭房屋買賣
    契約是否成立之條件，民法第568 條亦規定：居間人，以契
    約因其報告或媒介而成立者為限，得請求報酬。契約附有停
    止條件者，於該條件成就前，居間人不得請求報酬。因此被
    告台灣房屋公司應待系爭買賣契約條件成就時，始得向原告
    收取服務費用，而嗣後系爭買賣契約不成立，則被告台灣房
    屋公司收取仲介服務費自無理由，原告先前未有購屋經驗，
    於系爭買賣契約條件成立前即給予被告台灣房屋公司報酬，
    被告台灣房屋公司乃乘原告急迫、輕率、無經驗，而使原告
    為財產之給付，依民法第74條規定，亦請求被告台灣房屋公
    司返還14萬元之仲介服務費。
  (四)綜上，基於民法第259 條解除契約後回復原狀請求權，及民
    法第179 條不當得利返還請求權，系爭買賣契約第14條之約
    定，於先位聲明請求被告丙○應返還原告70萬元，被告臺灣
    房屋公司應返還原告14萬元；若認請求被告丙○返還70萬元
    無理由，則依不當得利之法律關係，以備位聲明請求被告台
    灣房屋公司返還84萬元予原告。爰聲明如下：1.先位聲明：
    被告丙○應給付原告70萬元，被告台灣房屋公司應給付原告
    14 萬 元，及各自起訴狀繕本送達翌日起至清償日止按年息
    百分之5 計算之利息。2.備位聲明：被告台灣房屋公司應給
    付原告84萬元及自起訴狀繕本送達翌日起至清償日止按年息
    百分之5 計算之利息。3.願供擔保請准宣告假執行。
二、被告則以：
  (一)被告丙○部分：
    1.由系爭買賣契約第14條第1 項可知：兩造確有約定原告應
      向遠東國際商業銀行（下稱遠東銀行）辦理「價金保管備
      償專戶」（即銀行履約保證），依其機制銀行必須監督買
      方以買賣標的貸款所得款項確實匯入專戶，可知兩造確實
      約定原告應向遠東銀行辦理貸款手續。
    2.依系爭買賣契約第14條第1 項，原告所付買賣價金應存入
      遠東銀行桃園分行保管備償專戶，且台灣房屋公司僅是本
      件仲介公司，被告丙○並未委託台灣房屋公司代收買賣價
      金之代理權，亦未委託其代收原告70萬元之價金，該價金
      只是原告委託台灣房屋公司交付被告，但台灣房屋公司迄
      未轉交，故縱使系爭買賣契約解除，被告並不負返還義務
      ；惟原告既尚未依約向遠東銀行辦理貸款，則其依約仍有
      支付價金義務，尚不能終止其委託。
    3.爰聲明：原告之訴駁回，如受不利判決，願供擔保請准宣
      告免為假執行。
  (二)被告台灣房屋公司部分：
    1.原告於簽約時當場決定委託被告合作之銀行申辦貸款，然
      又主張自己有熟識銀行，要求先送自己銀行申貸。被告等
      人因信賴原告具有公務員身分，遂同意如原告所自行覓得
      之銀行貸款成數通過，則以原告熟識銀行為優先，如貸款
      成數未達時再至被告合作銀行申貸。詎料原告事後因其熟
      識之銀行貸款成數未通過時，竟違反與被告等人簽約當日
      協定，拒不配合備妥證件至被告合作銀行申辦貸款，顯證
      貸款成數不足乃因原告拒不提供貸款所需證件之個人因素
      所導致，嗣原告再惡意拖延直至貸款日經過，枉顧簽約當
      時與被告之協議，亦刻意不提供證件，惡意違約，依系爭
      買賣契約第14條第3 項之約定，原告所為不構成無條件解
      約之事由。另原告所提供之銀行核貸成數異於一般核貸成
      數，原告為中科院員工，又無債信不良紀錄，然原告送審
      銀行核貸成數卻僅為4 成上下，依常理及實務經驗判斷，
      明顯低於一般核貸標準，應係原告刻意選擇特定專案貸款
      所致，應認原告所提供特定銀行核貸結果頗有可議。另原
      告所持華南銀行貸款額度通知書不能證明係屬最終核定之
      貸款金額，蓋銀行未至現場鑑價前，不能精準判斷抵押品
      價值，不會核定最後貸款金額。
    2.原告委託被告台灣房屋公司以總價700 萬元承買丙○所有
      系爭房地，委託當日原告即與被告簽有要約書及要約補充
      書。再按，依照要約補充書第2 條約定：要約受託人（即
      被告）為買方（即原告）代覓本宗房地並議價成功時，買
      方應於簽訂本約時給付要約受託人按成交價百分之2 計算
      之服務費，並應於成交時一次付齊。本件原告確係經被告
      媒介而與賣方成立系爭買賣契約，被告自可依約收取原告
      給付之服務費，原告縱因個人因素未履行系爭買賣契約，
      仍不能據此請求被告退還仲介服務費。並聲明：駁回原告
      之訴。
三、雙方不爭執之事實與爭點：
    經查，兩造對於原告經由被告台灣房屋公司仲介，以700 萬
    元承買被告丙○所有之系爭房地，於98年12月13日簽訂系爭
    買賣契約在案；原告於98年12月15日將第一期價金70萬元及
    給付被告台灣房屋公司之仲介服務費14萬元，合計84萬元，
    匯入被告台灣房屋公司所指定之渣打帳戶內等事實，均不爭
    執，並據原告提出系爭買賣契約、匯款申請書均影本為據，
    應堪信為真實。綜合兩造爭執情形，應認本件原告依不當得
    利及解除契約後回復原狀之法律關係請求如上述先、備位聲
    明所示之被告共計返還84萬元，有無理由，端視下列問題而
    定：(一)本件原告有無以系爭買賣契約，或另與被告丙○約定
    應至被告丙○或被告台灣房屋公司指定或配合之遠東銀行辦
    理房屋貸款之事？(二)原告得否依照系爭買賣契約第14條第3
    項之規定主張解除契約？(三)若原告得主張解除契約，原告應
    向何人請求返還價金70萬元？(四)原告得否主張向被告台灣房
    屋公司請求返還已收取之仲介服務費14萬元？
四、本院判斷：
  (一)本件兩造並無約定原告必須至被告台灣房屋公司指定配合之
    銀行辦理房屋貸款之事：
    被告雖均主張兩造確實約定原告應向被告台灣房屋公司所配
    合之遠東銀行辦理貸款手續一節，然查：
    1.由系爭買賣契約第14條第1 項、第3 項約定：「簽訂日雙
      方同意本案不動產配合辦理遠東銀行桃園分行價金保管備
      償專戶開戶手續及業務」、「簽訂後，甲方（即原告）即
      提出向銀行申貸，如核准額度未達560 萬元正，經向甲方
      確認為其可承受範圍，則本案繼續履行…但若未達金額為
      甲方不可承受範圍，則本案雙方同意解除買賣契約…」。
      由上可知該遠東銀行「價金保管備償專戶」無非僅經由兩
      造公信之第三者銀行確認買賣程序完備後，再行為撥款之
      動作，以保證買賣雙方之交易權益；由上述第3 項約定更
      可知：兩造並無原告「必須向」遠東銀行辦理房屋貸款之
      真意，否則何以該條款之「銀行」並未書明何特定銀行。
    2.由被告台灣房屋公司之陳述：「被告等人遂同意由原告自
      行向熟識銀行覓尋貸款」亦可知，雙方並未特別約明由「
      遠東銀行」承作貸款；且被告台灣房屋公司所提出當時向
      原告解釋貸款成數之資料（即卷第39至40頁被證一）即為
      南山人壽房屋貸款之方案，並非遠東銀行者，顯見被告台
      灣房屋公司並非與原告約定必須與價金保管備償專戶相同
      之銀行為貸款之申辦；故被告丙○所謂該「價金保管備償
      專戶」有「履約保證」之機制，所以「必須」向遠東銀行
      貸款一節，尚不可採。
    3.又觀諸原告與被告丙○均簽立之價金保管申請書（卷第70
      頁），足認係兩造向遠東銀行表明擬作價金保管之委託所
      用，且仲介報酬原告亦可從該專戶支付被告台灣房屋公司
      （見第3 條第1 項），顯見該專戶僅係確認支付款項之用
      ，並無何履約保證之用意。況由該申請書第2 條中之「含
      銀行貸款之核撥部分，均應直接或透過台灣房屋存入貴行
      所設立之備償專戶」文意，亦可知貸款部分並非特約應由
      遠東銀行辦理，蓋若非如此，上開條文即應載為「含貴行
      貸款之核撥部分」。
    4.另被告台灣房屋公司雖主張原告有委託被告合作之銀行申
      辦貸款，而原告於自己熟識之銀行貸款成數不足後，不願
      交出個人證件委託被告向合作之銀行貸款，因而原告有因
      自己因素導致造成系爭買賣契約第14條第3 項條件成就之
      可歸責事由。然查，遍觀系爭買賣契約第3 條第4 項「尾
      款為560 萬元整，其中560 萬元整由甲方（即原告）向金
      融機構申辦貸款支付，…」、第14條第2 項「甲方申貸銀
      行經核准額度不足以支付…」或第3 項條文均可知，被告
      丙○與原告並無特約強制原告必須向被告台灣房屋公司合
      作之銀行申辦貸款之情形，被告對此亦未舉證以實其說。
      從而，被告主張原告拒未配合被告辦理申貸之事，並未違
      反原告與被告丙○之約定，從而亦難認有何可歸責之事由
      。
  (二)本件原告主張契約已合意解除為有理由：
    由系爭買賣契約第14條第3 項約定可知：若原告自行申貸之
    銀行貸款額度未達560 萬元，則可由原告確認餘下金額是否
    其可承受，若其表示不可承受，則雙方同意合意解除契約，
    雙方約定可視同一附停止條件之合意解約條款。查：本件原
    告確向台灣土地銀行石門分行及華南銀行桃園分行分別申貸
    ，然僅各獲核貸320 萬元及291 萬元，顯未達560 萬元，有
    原告提出之台灣土地銀行石門分行98年12月30日函（見卷第
    13頁）及華南銀行桃園分行（卷第14頁）在卷可稽，對此原
    告主張其僅有現款140 萬元，不足支付未獲核貸部分，被告
    亦未爭執，此部分尚可採信。然由被告台灣房屋公司答辯似
    認原告有刻意選擇較低利率或較低核貸成數之特定專案貸款
    所致，惟為原告否認，經查：
    1.原告所提出之台灣土地銀行石門分行、華南銀行桃園分行
      二份函文，均屬該二銀行最終核定之金額，此觀諸函文並
      未表示尚有初核、複核等意旨自明，被告台灣房屋公司主
      張該等核定數額並非最終核定結果一節，已非可採。
    2.台灣土地銀行石門分行負責承辦本件房屋貸款授信業務者
      即證人甲○○到庭證述：「原告聲請之貸款是屬於公教人
      員房屋貸款，中科院的人員我們是以『軍公教築巢優利貸
      』辦法辦理，一般房屋貸款我們是可以貸到7 成5 ，但是
      公教人員貸款可以貸到8 成。我所述的貸款8 成上限，是
      指認價之8 成，即我們徵信人員去查估房屋的價值後所認
      定的價格。（法官問：原告申請貸款有無指定一定的額度
      向你們申請貸款？）原告當初是申請金額600 萬元，但是
      原告說他只要560 萬元就夠了，所以後來改成560 萬元，
      且當初是電話授意，而且我們有查證他的買賣契約，發現
      其申請金額與買賣契約中的特約相符。（法官問：何以你
      們最後核貸的金額只有320 萬元？）第一部分，我是依照
      授信的職責，程序上我是用最高8 成，是我職責可以掌握
      的部分。第二部分，此案件我們徵信人員最多認價為400
      萬元，以8 成核貸則是320 萬元，此是我最高限度的核貸
      範圍。（法官問：原告與賣方的買賣契約為700 萬元，原
      告申請的額度為560 萬元，正好為買賣契約的8 成，此是
      否原告與土地銀行人員討論過後申請的額度？）就我印象
      中當初我們只有核貸320 萬元，原告就有微詞，並來電向
      我們抱怨，但我只能依照我的職責核貸。（法官問：若原
      告是用700 萬元向你們申貸，結論是否有無不同？）這個
      結論與申請之金額沒有必然的關係，我們主要是依照我們
      徵信人員認價的機制。（法官問：你是否認為原告有在整
      個申貸過程中，有刻意讓你們核貸較低的作為？）沒有。
      事實上也不需要，我們都是本於職責認定。（被告丙○訴
      訟代理人問：申請貸款所核准的額度與申請人表示需求的
      貸款利率有無關係？）完全沒有關係，都是依照『軍公教
      築巢優利貸』的規定核定貸款利率及認價的8 成予以核貸
      。（被告丙○訴訟代理人問：貴行發給的函貸款期限為十
      年與通常房貸的十五年有些差異，請說明？）依據行政院
      的不動產耐用年數表加強磚造房屋耐用期限為35年，原告
      所購置的房屋保存年限只剩3 年，所以本行承辦該貸款也
      要考量房屋保存的風險，且原告是本行的存款戶及發薪戶
      ，我們掌握資金的來源，所以願意給予較長的還款期限。
      （被告丙○訴訟代理人問：本件鑑價是否有進入現場及進
      入屋內？）我不清楚。我是授信人員，所以我無法表達意
      見。我們銀行的徵信人員也是內部人員。一般徵信會將房
      屋外觀及附近區域拍照，主要也依照附近屋價的行情，原
      則上也會拍攝房屋的內部。」等語明確（見卷第98頁至
      100 頁），並提出該行「軍公教築巢優利貸作業注意事項
      」、案件審核表單、授信申請書、授信審查紀錄、授信審
      核書等內部資料（見卷第102 至109 頁）以佐其說。顯見
      台灣土地銀行石門分行於本件授信核貸之過程與決定，均
      依照該銀行內部之標準流程與規定而為之，主要依照徵信
      人員對於系爭房地鑑價（即認價）之8 成核貸，而原告申
      辦上述「軍公教築巢優利貸」之方案，反而能提升核貸之
      成數至8 成（一般未適用該方案者僅7 成5 上限），且核
      貸成數與與原告選擇申請之額度及貸款利率無關。顯見，
      原告於向台灣土地銀行石門分行申貸過程中，並無刻意以
      不正當方式使系爭買賣契約第14條第3 項之停止條件成就
      （令系爭買賣契約生解除效力）之情事。被告台灣房屋公
      司雖提出網路搜尋所得貸款方案資料，惟與原告申辦之類
      別並不相同，且與上開證人甲○○所述顯有出入，證人所
      述承辦
      本件申貸過程應較堪採，被告所提資料尚無可採。而華南
      銀行桃園分行部分，雖未據傳訊承辦人說明，惟由上述證
      人所言，應可認為同屬現今銀行核貸之標準作業程序，而
      被告則未再舉其他證據以資證明原告於該2 銀行之申貸過
      程，有何刻意選用貸款成數較低之情事，尚難採信。
    3.從而，應認原告主張因其向銀行申貸額度未達560 萬元，
      所餘部分其無法承擔，又兩造並未特約原告需向被告指定
      之銀行申貸，已如前述，因此系爭買賣契約第14條第3 項
      之解約停止條件已經成就，於原告將上開情事通知被告（
      見卷第15頁、原證5 ）之時起，應視為兩造已合意解除系
      爭買賣契約。從而，原告主張契約已解除為有理由，且原
      告並無可歸責之處。
  (三)系爭買賣契約確已解除，然原告應向被告台灣房屋公司請求
    返還價金70萬元：
    按，原告先位聲明固主張被告丙○應依照解除契約後回復原
    狀之規定，返還70萬元價金予原告。然查：被告丙○否認有
    收到原告所支付之任何價金，並辯稱原告所匯之價金乃交予
    台灣房屋公司，而台灣房屋公司並未交付予伊等節。而此亦
    據被告台灣房屋公司陳稱：依照契約原告本來應將價金匯入
    遠東銀行之價金備償專戶，但原告並未配合辦理開戶，所以
    暫時由台灣房屋公司保管，此部分為其代丙○保管等語明確
    （見卷第34頁）。而原告對其將價金70萬元連同仲介服務費
    14萬元匯入渣打帳戶乃受被告台灣房屋公司之指示一節不爭
    執（見卷第34頁），且又自承：不能證明被告丙○曾指示其
    將70萬元匯入渣打帳戶等語明確（見卷第68頁背面）。雖被
    告台灣房屋公司自稱以該公司名義之渣打帳戶為被告丙○保
    管價金，然此為被告丙○否認，其主張因被告與原告約定價
    金必須存入價金保管備償專戶，被告台灣房屋公司另以渣打
    帳戶向原告收取之價金並未獲被告授權，其未存入專戶，不
    能對丙○生代理之效力。查：系爭價金保管備償專戶乃由原
    告、丙○雙方聯名向遠東銀行申辦（見卷第70頁），從而，
    丙○所同意原告支付價金之帳戶應僅只該價金保管備償帳戶
    ，對於丙○是否另同意原告匯入台灣房屋公司名下之渣打帳
    戶，而被告台灣房屋公司有權代理丙○收受等節，均應由原
    告負舉證之責，然原告已自承無法舉證，如前所述。而由原
    告提出被告台灣房屋公司所交付之渣打帳戶資料紙條（見卷
    第56頁）正反面均未見丙○為任何同意或指示之簽署，被告
    台灣房屋公司主張其為丙○代管亦未提出任何證據足證被告
    丙○之授權。綜上，自難認被告丙○確有委託台灣房屋公司
    以該渣打帳戶代收該筆價金之事實，原告先位聲明主張被告
    丙○應返還該筆價金一節，即無理由，應予駁回。然原告匯
    入該筆價金，係受被告台灣房屋公司指示而為，然系爭買賣
    契約既已解除而失其保管之依據，被告台灣房屋公司保管該
    筆價金，即欠缺法律上之理由，而致原告受有損害，從而，
    原告備位聲明中，依照不當得利請求被告台灣房屋公司返還
    其70萬元之價金部分，則有理由，可以准許。
  (四)原告不得主張向被告台灣房屋公司請求返還已收取之仲介服
    務費14萬元：
    本件原告雖主張系爭買賣契約既已解除，被告台灣房屋公司
    應依不當得利之規定返還所收取之14萬元仲介服務費。然按
    ，居間人於契約因其媒介而成立時，即得請求報酬，其後契
    約因故解除，於其所得報酬並無影響，最高法院49年台上字
    第1646號著有判例，且不當得利既以「無法律上之原因」受
    有利益為要件，被告台灣房屋公司收取上開仲介服務費，係
    基於與原告間之房屋仲介服務契約（見卷第62頁、63頁），
    其中要約補充書第2 條前段約明：「要約受託人為買方代覓
    本宗房地並議價成功時，買方應於簽訂本約時給付要約受託
    人按成交價百分之2 計算之服務費，並應於成交時一次付齊
    。」，即非無法律上之原因。而本件原告對於其確因被告台
    灣房屋公司之介紹覓得被告丙○出賣之系爭房地，被告台灣
    房屋公司代為議價結果亦如原告委託之承購價款700 萬元，
    兩造並以上開價格成立系爭買賣契約等節均不爭執，從而，
    應認已符合上開要約補充書第2 條前段之「成交」之要件，
    應認被告台灣房屋公司確已履行仲介服務契約所訂之義務，
    其依與原告約定受領總價金百分之2 之仲介服務費14萬元，
    顯有法律上之依據；雖原告與丙○之間之系爭買賣契約確已
    解除，惟與系爭仲介服務契約究屬不同之2 契約，應不影響
    被告台灣房屋公司所受之報酬，且原告亦未主張系爭仲介服
    務契約之效力問題，其依不當得利之規定，請求被告返還14
    萬元仲介服務費，自無理由。
五、本件原告先位聲明中，依契約解除回復原狀之規定，請求被
    告丙○應給付原告70萬元，及依照不當得利之規定，請求被
    告台灣房屋公司給付原告14萬元，均無理由。而原告備位聲
    明，主張依據不當得利之法律關係，請求被告台灣房屋公司
    給付原告70萬元為有理由，可以准許，逾此部分，則無理由
    ，亦應駁回。綜上，原告所請被告台灣房屋公司應給付700,
    000 元，及自起訴狀繕本送達翌日（即99年2 月11日）起至
    清償日止，按年息百分之5 計算之利息為有理由，應予准許
    。逾此範圍之其餘請求則不予准許，應予駁回。另原告陳明
    願供擔保，聲請宣告假執行，核無不合，爰就原告勝訴部分
    酌定相當之擔保金額，予以准許。至原告敗訴部分，其假執
    行之聲請已失所附麗，應予駁回。
六、本件事證已經明確，雙方其餘主張或陳述，於本件判決結果
    並無影響，不再一一論述。
七、本件原告之訴，為一部有理由，一部無理由，依民事訴訟法
    第79條、第390 條第2 項，判決如主文。
中    華    民    國    99    年    5     月    27    日
                    民事第二庭  法  官  楊晴翔
以上正本係按原本作成。
如對本判決上訴，須於判決送達後20日內向本院提出上訴狀。
中    華    民    國    99    年    5     月    27    日
                                書記官  黃盈菁

司法院資訊處製作；財團法人民間司法改革基金會備份。
